臺灣高雄地方法院刑事判決
111年度審交訴字第6號
公  訴  人  臺灣高雄地方檢察署檢察官
被      告  孫泰山


上列被告因公共危險案件，經檢察官提起公訴（110年度偵字第
22137號），因被告於準備程序進行中，就被訴事實為有罪之陳
述，經受命法官告知簡式審判程序之旨，並聽取被告與檢察官之
意見後，本院合議庭裁定由受命法官獨任依簡式審判程序審理，
判決如下：
    主  文
孫泰山犯肇事致人傷害逃逸罪，處有期徒刑陸月，如易科罰金，
以新臺幣壹仟元折算壹日。緩刑貳年。並應於判決確定後壹年內
參加法治教育參場次，緩刑期間付保護管束。
    事  實
一、孫泰山於民國110年8月22日15時8分許，騎乘車牌號碼000-0
    00號普通重型機車，沿高雄市鳳山區國昌路由南向北行駛，
    行經國昌路與光華路口時欲左轉，本應注意行駛至無號誌之
    交岔路口，轉彎車應讓直行車先行，而依當時天候晴、日間
    自然光線、柏油路面乾燥、無缺陷、無障礙物及視距良好等
    情，無不能注意之情事，竟疏未注意及此，逕自左轉光華路
    向西行駛，適有顏鈿穎騎乘車牌號碼000-0000號普通重型機
    車沿光華路由西向東直行至該路口，見狀閃避不及，當場自
    摔倒地，並受有右側膝部擦傷、右側手肘擦傷及右側手部擦
    傷等傷害(過失傷害部分業撤回告訴，檢察官另為不起訴處
    分)。詎孫泰山未停留現場查看顏鈿穎之傷勢，且未報警、
    救護或其他適當之處置，隨即騎乘上開機車逃離現場，嗣警
    方據報到場處理後，經調閱監視器錄影畫面，循線追查，始
    查知上情。
二、案經顏鈿穎告訴由高雄市政府警察局鳳山分局報告報告臺灣
    高雄地方檢察署檢察官偵查起訴。
    理  由
一、本件被告孫泰山所犯係死刑、無期徒刑、最輕本刑為3年以
    上有期徒刑以外之罪，其於準備程序進行中就被訴事實為有
    罪之陳述，經法官告知簡式審判程序之旨，並聽取當事人之
    意見後，認無不得或不宜改依簡式審判程序進行之情形。爰
    依刑事訴訟法第273條之1第1項規定，由法官行簡式審判程
    序審理。又本件所引屬於被告以外之人於審判外陳述之傳聞
    證據，依同法第273條之2規定，不受第159條第1項關於傳聞
    法則規定之限制，依法有證據能力，合先敘明。
二、上開犯罪事實，業據被告孫泰山於本院審理時（審交訴卷第
    29、45、49頁）坦承不諱，核與證人即告訴人顏鈿穎於警詢
   （警卷第8至12頁）及偵查（偵卷第37至38頁）證述之情節，
    均參核相符，並有高雄市政府警察局鳳山分局道路交通事故
    現場圖、道路交通事故調查報告表㈠、㈡-1、道路交通事故
    談話紀錄表、臺灣高雄地方檢察署檢察事務官勘驗報告各1
    份（警卷第14、15至18、19至20頁，偵卷第43頁）、現場照
    片16張、監視錄影光碟1片、監視錄影畫面翻拍照片9張（警
    卷第28至32、33至35頁）、瑞生醫院診斷證明書1份（警卷
    第13頁）在卷可稽，足認被告上開任意性自白，核與卷內證
    據資料相符，洵堪採為認定犯罪事實之基礎。從而，本案事
    證明確，被告犯行，堪以認定，應依法論科。
三、論罪科刑：
  ㈠本件核被告所為，係犯刑法第185條之4第1項前段之駕駛動
    力交通工具肇事致人受傷而逃逸罪。爰以行為人之責任為基
    礎，審酌被告於肇事後，知悉被害人業已受傷，卻未將被害
    人送醫或為其他必要救護行為，而擅自離開現場，提升被害
    人因未能獲得即時救護，以致增加傷勢擴大之風險，所為實
    有不該。惟念及被告犯後於審理中坦承犯行，且就過失傷害
    部分於偵查中與被害人達成調解，並賠償被害人之損失，被
    害人已表示不欲再追究等情，有撤回告訴狀、調解書影本各
    1份在卷可稽（偵卷第25、41頁），犯後態度尚可，兼衡其
    自陳學歷為高中畢業，現在無業，靠兒子撫養，已婚，小孩
    都已成年等智識程度、家庭及經濟狀況（審交訴卷第51頁）
    ，暨其犯罪動機、目的、手段等一切情狀，量處如主文所示
    之刑，並諭知如易科罰金之折算標準。
四、緩刑附負擔宣告
　　被告前無犯罪之前科，有台灣高等法院被告前案紀錄表在卷
    可稽，堪認素行尚可，被告犯後於偵查中就過失傷害部分業
    與告訴人達成和解，經告訴人表明撤回告訴，業經檢察官為
    不起訴處分在案。就此公共危險部分，告訴人請求給予被告
    緩刑判決，公訴人亦表明請予附條件緩刑等情（審交訴卷第
    51頁），信被告經此警偵審程序，當知所惕勵而無再犯之虞
    ，爰諭知緩刑2年。復為確保被告知所遵守交通秩序，並依
    刑法第74條第1項第1款、第2項第8款、第93條第1項第2款規
    定，併宣告被告應於判決確定後1年內，參加法治教育3場次
    ，緩刑期間付保護管束，以維法治。　　
據上論斷，應依刑事訴訟法第273條之1第1項、第284條之1、第
299條第1項前段，刑法第185條之4第1項前段、第41條第1項前段
、第74條第1項第1款、第2項第8款、第93條第1項第2款，判決如
主文。
本案經檢察官陳永盛提起公訴，檢察官呂乾坤到庭執行職務。
中    華    民    國   111    年     3    月     9    日
                    刑事第五庭  法  官  李昆南
以上正本證明與原本無異。
如不服本判決應於收受送達後20日內向本院提出上訴書狀，並應
敘述具體理由；如未敘述上訴理由者，應於上訴期間屆滿後20日
內向本院補提理由書（均須按他造當事人之人數附繕本）「切勿
逕送上級法院」。
因疫情而遲誤不變期間，得向法院聲請回復原狀。
中    華    民    國   111    年     3    月     9    日
                                書記官  鄭仕暘
附錄本判決論罪科刑法條：
中華民國刑法第185條之4
駕駛動力交通工具發生交通事故，致人傷害而逃逸者，處六月以
上五年以下有期徒刑；致人於死或重傷而逃逸者，處一年以上七
年以下有期徒刑。
犯前項之罪，駕駛人於發生交通事故致人死傷係無過失者，減輕
或免除其刑。